臺灣高等法院臺中分院刑事判決　　　　　　　　　　九十一年度上訴字第一一八號
　　上　訴　人
　　即　被　告　戊○○
　　選任辯護人　張良銘
右上訴人因違反毒品危害防制條例案件，不服臺灣彰化地方法院九十年度訴字第七二
五號中華民國九十年十月三十一日第一審判決（起訴案號：臺灣彰化地方法院檢察署
九十年度偵字第一六九五號），提起上訴，本院判決如左：
      主 　 文
原判決撤銷。
戊○○連續販賣第一級毒品，累犯，處有期徒刑拾伍年，褫奪公權捌年。販賣毒品所
得之新台幣參萬元沒收，如全部或一部不能沒收時，以其財產抵償之；扣案之海洛因
貳拾壹包（合計淨重六二．三○公克）、摻有海洛因之香煙伍支均沒收銷燬之；扣案
之電動研磨機壹組、電子磅秤壹台、0000000000號行動電話壹支、塑膠分
裝袋貳大包（內共有小夾鏈袋四百七十三個）、及白粉壹包（即葡萄糖，淨重七三．
九八公克），均沒收。
      事  　實
一、戊○○曾於民國（下同）八十六年間，因違反槍砲彈藥刀械管制條例案件，經台
    灣彰化地方法院判處有期徒刑六月確定，並於八十六年十一月二十四日易科罰金
    執行完畢，詎仍不知悔改，復自八十八年間起，又染上施用毒品之惡習，經二次
    被移送觀察、勒戒之後，仍不能戒除（戊○○在此後即自八十九年二月一日起，
    至同年十月三十一日止，又非法施用第一、二級毒品之犯行，業經台灣彰化地方
    法院以該院八十九年度訴字第三八七號刑事判決，分別判處有期徒刑一年、十月
    ，並定其應執行之刑為有期徒刑一年八月確定），終因所費不貲，竟意圖將其在
    彰化縣彰化市火車站前，向綽號為「阿泉」等不詳姓名男子以一錢新台幣（下同
    ）一萬二千元之代價所購入之第一級毒品海洛因，在以研磨機絞碎，並混合葡萄
    糖（約一比一之比例）後，轉售他人賺取差價圖利。嗣戊○○即基於販賣第一級
    毒品海洛因以圖利之概括犯意，自八十九年九月中旬某日起，至同年十月三十一
    日往前約一星期之某日止，連續五次在彰化市○○里○○路一一九巷口附近，以
    其所有0000000000號之行動電話為聯絡工具，均將已混合葡萄糖之海
    洛因，以半錢六千元之價格，販賣給經由綽號「阿文」之不詳姓名成年男子（尚
    乏積極之證據足以證明其與戊○○有共同販賣海洛因之犯意聯絡及行為分擔，應
    僅屬戊○○販賣海洛因之幫助犯）所介紹認識之丙○○施用，每次販賣一包半錢
    ，共得款三萬元。嗣至八十九年十月三十一日晚上七時五十分許，在彰化市○○
    里○○路一一九巷為警查獲（嗣於翌日凌晨零時二十分許，另在同巷二二弄口，
    同時查獲丙○○、乙○○、及丁○○等人，均另案偵辦），嗣並經警在彰化市○
    ○里○○路一一九巷十五號二樓即戊○○之租屋處，扣得戊○○所有之海洛因二
    十一包（合計淨重六二．三○公克，包裝重七．八○公克，純度為百分之五五．
    三九）、摻有海洛因之香煙五支、電動研磨機一組、電子磅秤一台、行動電話二
    支（其中一支為0000000000號行動電話）、塑膠分裝袋二大包（內共
    有小夾鏈袋四百七十三個）、及現金三萬二千二百元，以及白粉一包（即葡萄糖
    ，淨重七三．九八公克）。
二、案經彰化縣警察局鹿港分局報請臺灣彰化地方法院檢察署檢察官偵查起訴。
      理  　由
一、訊據本案上訴人即被告戊○○（以下簡稱為被告）雖坦承其因染上施用毒品之惡
    習，有在彰化縣彰化市火車站前，向綽號為「阿泉」等不詳姓名男子以一錢一萬
    二千元之代價，購入第一級毒品海洛因之情事，亦坦承其於八十九年十月三十一
    日晚上七時五十分許，在彰化市○○里○○路一一九巷為警查獲之後，經警在彰
    化市○○里○○路一一九巷十五號二樓即其租屋處，所查扣之海洛因二十一包（
    合計淨重六二．三○公克，包裝重七．八○公克，純度為百分之五五．三九）、
    摻有海洛因之香煙五支、電動研磨機一組、電子磅秤一台、行動電話二支、塑膠
    分裝袋二大包（內共有小夾鏈袋四百七十三個）、及現金三萬二千二百元，以及
    白粉一包（即葡萄糖）等物，確為其所有，惟被告矢口否認伊有販賣第一級毒品
    海洛因給丙○○施用之犯罪情事，並辯稱：扣案之海洛因，係供伊自己吸食施用
    ，伊從未將伊所購入之海洛因轉賣他人圖利，證人丙○○雖在警訊與偵訊中，曾
    經二次指證伊有販賣海洛因供其施用，但其證詞反覆不一，且有為圖減刑而為不
    實供證之嫌，應不能以證人丙○○之證詞，資為對伊論罪科刑之依據，況依台灣
    台中地方法院九十年度易字第七九一號刑事判決書之記載，證人丙○○係於八十
    九年六月再犯經勒戒後，另自八十九年十月初至九十年二月一日止，以吸煙方式
    每週非法施用海洛因一次，其既自八十九年十月初起，才再非法施用海洛因，則
    伊自無可能在八十九年九月間將海洛因賣給丙○○，另證人丙○○於八十九年十
    一月一日凌晨零時二十分在彰化市○○里○○路一一九巷二二弄口為警查獲之時
    ，經警在其車內查獲之海洛因純度只有百分之六．八八，與伊被警查獲之海洛因
    純度相差八倍有餘，且丙○○被查獲二包海洛因合計淨重一．一公克，每包平均
    只有○．五五公克，此與伊被查獲海洛因平均一包淨重二．九六六公克，亦迥不
    相同，證人丙○○又在鈞院（即本院）供證其購入海洛因之後，未再稀釋，顯見
    證人丙○○之上開海洛因，並非向伊購買無疑，證人丙○○向伊購買海洛因之證
    詞應非真實，本案除證人丙○○之不實指證之外，別無他人指證伊曾販賣海洛因
    ，伊之警訊筆錄，又係警員打好字後，叫伊照念書寫製作，且伊之警訊所供，其
    內容亦空洞不合情理，本案並無確實事證足以證明伊有販賣海洛因之犯行，伊應
    不為罪等情。
二、然查：
（一）本案證人丙○○於八十九年七月間，因施用毒品，在被裁定移送觀察、勒戒出
      所（經查係八十九年七月三日）之後，確有自八十九年九月中旬某日起，經由
      綽號「阿文」之不詳姓名成年男子介紹，此後並以被告所有之0000000
      000號行動電話為聯絡工具，連續五次在彰化市○○里○○路一一九巷口附
      近，向被告購得毒品海洛因施用，每次以六千元購得半錢一包之海洛因，上情
      業據證人丙○○於警訊時供證甚明（見警訊卷宗第七頁）。嗣經檢察官訊問，
      證人丙○○亦再證稱：「之前有跟他（指被告）拿過，在八十九年九月，最後
      一次在他被查獲前一星期」、「拿四、五次左右，每次拿半錢買海洛因」、「
      是打他（指被告）0000000000號行動電話，約在彰化市○○里○○
      路一一九巷附近，我到那附近打行動（電話）給他，他才出來拿給我」、「警
      訊都實在」各情（見九十年度偵字第一六九五號偵查卷宗第二三頁）。查00
      00000000號行動電話確屬被告所有，此係被告所是認之事實。另被告
      與證人丙○○確係認識，認識之後亦無過節，以上亦係被告所是認之事項（見
      本院卷宗第五九頁）。若被告確無上開犯情，證人丙○○豈有具結證述之理。
（二）雖被告就證人丙○○之上開證詞，仍以：「證人丙○○雖在警訊與偵訊中，曾
      經二次指證伊有販賣海洛因供其施用，但其證詞反覆不一，且有為圖減刑而為
      不實供證之嫌，應不能以證人丙○○之證詞，資為對伊論罪科刑之依據，況依
      台灣台中地方法院九十年度易字第七九一號刑事判決書之記載，證人丙○○係
      於八十九年六月再犯經勒戒後，另自八十九年十月初至九十年二月一日止，以
      吸煙方式每週非法施用海洛因一次，其既自八十九年十月初起，才再非法施用
      海洛因，則伊自無可能在八十九年九月間將海洛因賣給丙○○，另證人丙○○
      於八十九年十一月一日凌晨零時二十分在彰化市○○里○○路一一九巷二二弄
      口為警查獲之時，經警在其車內查獲之海洛因純度只有百分之六．八八，與伊
      被警查獲之海洛因純度相差八倍有餘，且丙○○被查獲二包海洛因合計淨重一
      ．一公克，每包平均只有○．五五公克，此與伊被查獲海洛因平均一包淨重二
      ．九六六公克，亦迥不相同，證人丙○○又在鈞院（即本院）供證其購入海洛
      因之後，未再稀釋，顯見證人丙○○之上開海洛因，並非向伊購買無疑，證人
      丙○○向伊購買海洛因之證詞應非真實」等情詞置辯。惟（１）證人丙○○在
      警訊與偵訊中，就其係自八十九年九月中旬某日起，經由綽號「阿文」之不詳
      姓名成年男子介紹，此後並以被告所有之0000000000號行動電話為
      聯絡工具，連續五次在彰化市○○里○○路一一九巷口附近，向被告購得毒品
      海洛因施用，每次以六千元購得半錢一包之海洛因，最後一次係在被告被警查
      獲（即八十九年十月三十一日）前一星期向被告購買等情，前後所述難認有何
      太大差異。雖在本院訊問時，證人丙○○改稱並無此事，惟上開訊問有經錄音
      並記明筆錄，故證人丙○○經本院訊問其在警訊及偵訊中，何以為此證述之時
      ，所稱：其並未為此供述云云，顯與事實不符。證人丙○○嗣後翻異之詞，尚
      不足採信。（２）查施用毒品之法定刑，較刑法偽證之罪責為輕，更遑論毒品
      危害妨治條例第十六條設有：「栽贓誣陷或捏造證據誣告他人犯本條例之罪者
      ，處以其所誣告之罪之刑」之重罰規定。若謂證人丙○○會因供出毒品來源，
      因而破獲者，得減輕其刑之規定，即構詞偽證被告販賣第一級毒品，已難謂必
      符情理。況依據台灣台中地方法院九十年度易字第七九一號刑事判決書（見九
      十年度偵字第一六九五號偵查卷宗第四三至四八頁）之記載，證人丙○○並未
      以供出毒品來源為由，請求減輕其刑。另就其施用第二級毒品安非他命之來源
      ，證人丙○○亦未為何具體之供述。顯見證人丙○○並無因為毒品危害妨治條
      例第十七條設有供出毒品來源，因而破獲者，得減輕其刑之規定，即構詞偽證
      被告販賣第一級毒品之虞。被告此部分所辯，亦不足採信。（３）依據證人丙
      ○○於檢察官訊問時所為之證詞，其最後一次係於八十九年十月三十一日往前
      約一星期之某日向被告購買海洛因。而被告係於八十九年十月三十一日被警查
      扣尚未售出之扣案毒品海洛因。能否以被告在八十九年十月三十一日被查獲時
      ，所持有二十一包海洛因之平均重量與純度，與證人丙○○在八十九年十一月
      一日被查獲時，尚未施用完畢之海洛因之平均重量與純度相互比較，以資為證
      人丙○○所持有之海洛因是否購自被告之認定依據，已非無疑。況證人丙○○
      在向被告購得海洛因之後，因其所購得之海洛因價昂量微，復因個人施用及上
      癮情形之不同，其會加入葡萄糖粉予以稀釋，本屬情理之常。再從本案證人丙
      ○○於八十九年十一月一日凌晨零時二十分許，在彰化市○○路一一九巷二二
      弄口被警查獲之時，被查獲之毒品海洛因有二包，其合計淨重為一．一公克，
      另有已使用過之殘渣一包（見警訊卷宗第六頁）以觀，益可證實證人丙○○應
      有分裝情事。其於本院訊問時，所為：其未向被告購買毒品海洛因之證述，既
      非可信，其說明已有如前述，則證人丙○○迴護被告之心態，已不難想見。其
      於本院訊問時，所證：購入海洛因未加稀釋云云，自亦非可信為真實。被告以
      證人丙○○在八十九年十一月一日被查獲時，尚未施用完畢之海洛因之平均重
      量、及純度，與其在八十九年十月三十一日被查獲時，所持有二十一包海洛因
      之平均重量與純度不同，即執以辯稱並未販賣毒品海洛因給證人丙○○，尚非
      可以採信。又施用毒品案件之被告，於法院審理時，為圖法院輕判，會將其施
      用毒品之期間、施用數量為縮減之供述，另將施用毒品之間距拉長，亦屬事理
      之常。以證人丙○○曾經二次觀察勒戒，猶不能戒除吸毒惡習之情形研判，其
      施用毒品之情節當非輕微。則證人丙○○自八十九年九月中旬某日起，至同年
      十月三十一日往前約一星期之某日止，會連續五次向被告購買已經混合葡萄糖
      之海洛因，每次購買半錢，難認有何違常。且其確自八十九年九月中旬某日起
      ，即向被告購買海洛因，業據其二次供陳明確。尤其檢察官訊問證人丙○○之
      時間即九十年五月十四日，經核又在其被訴違反毒品危害防治條例案件即台灣
      台中地方法院九十年度易字第七九一號刑事判決宣判日期即九十年三月二十六
      日之後，所述自屬可信。被告以證人丙○○在其被訴違反毒品危害防治條例案
      件即台灣台中地方法院九十年度易字第七九一號刑事案件審理時，就其施用海
      洛因之期間、施用數量、及施用毒品之間距等事項所為之供述，資為其未販賣
      海洛因給證人丙○○之辯解，亦非可以採信。
（三）再徵之被告於八十九年十月三十一日晚上七時五十分許，在彰化市○○里○○
      路一一九巷被警查獲之後，嗣後經警在彰化市○○里○○路一一九巷十五號二
      樓即戊○○之租屋處，除扣得戊○○所有之海洛因二十一包（合計淨重六二．
      三○公克，包裝重七．八○公克，純度為百分之五五．三九）、摻有海洛因之
      香煙五支之外、尚有扣得電動研磨機一組、電子磅秤一台、及塑膠分裝袋二大
      包，內並有小夾鏈袋四百七十三個，另扣有白粉一包（即葡萄糖）（顯見被告
      應有分裝（約一比一比例）販賣之意以觀，堪證丙○○於警訊、及檢察官訊問
      時所為之上開證詞，應屬可信。又證人丙○○於警訊、及檢察官訊問時，就其
      向被告購買海洛因之次數，雖有：「五次」、及「四、五次左右」之不同供述
      ，惟證人丙○○於警訊時，離其向被告購買海洛因之時間較為接近，記憶應較
      清晰可信，本院爰為被告販賣海洛因五次給證人丙○○之認定。另證人丙○○
      、及乙○○、及丁○○等人於八十九年十一月一日凌晨零時二十分許，在彰化
      市○○里○○路一一九巷二二弄口被警查獲之前，尚乏確切之證據足以證明其
      等有與被告為買賣海洛因之約定，本院爰不為此項認定，併此敘明。
（四）復有海洛因二十一包（合計淨重六二．三○公克）、摻有海洛因之香煙五支、
      電動研磨機一組、電子磅秤一台、0000000000號行動電話一支、塑
      膠分裝袋二大包（內共有小夾鏈袋四百七十三個）、及白粉一包（即葡萄糖，
      淨重七三．九八公克）扣案可稽，及有法務部調查局鑑定通知書一紙附卷足憑
      （見九十年度偵字第一六九五號偵查卷宗第四九頁）。被告在向綽號為「阿泉
      」等不詳姓名男子以一錢一萬二千元之代價所購入之第一級毒品海洛因，在以
      研磨機絞碎，並混合葡萄糖後，將混合葡萄糖之海洛因以半錢六千元之價格賣
      給證人丙○○，顯有賺取差價之營利行為。事證明確，被告之犯行堪以認定。
三、查海洛因係毒品危害防制條例第二條第二項第一款所規定之第一級毒品，被告於
    前開時、地，五次販賣海洛因給丙○○施用，核被告所為，係犯毒品危害防制條
    例第四條第一項之販賣第一級毒品罪。至於被告在販賣之前，持有海洛因之低度
    行為，應被販賣該毒品之高度行為所吸收，應不另論罪。又被告前後五次販賣第
    一級毒品海洛因之犯行，其犯罪時間緊接，犯罪構成要件相同，顯係基於概括之
    犯意反覆而為，應依刑法第五十六條連續犯之規定論以一罪，但因其法定刑為死
    刑及無期徒刑，爰依刑法第六十四條第一項及六十五條第一項之規定，不加重其
    刑。又被告曾於八十六年間，因違反槍砲彈藥刀械管制條例案件，經台灣彰化地
    方法院判處有期徒刑六月確定，並於八十六年十一月二十四日易科罰金執行完畢
    ，此項事實有台灣彰化地方法院檢察署刑案資料查註紀錄表及本院被告全國前案
    紀錄表在卷可稽，被告在受此有期徒刑之執行完畢後，五年之內再犯有期徒刑以
    上之罪，為累犯，惟因本罪之法定刑為無期徒刑及死刑，依據刑法第六十四條第
    一項及第六十五條第一項規定，亦不加重其刑。查被告自八十八年間起，即染上
    施用毒品之惡習，經二次被移送觀察、勒戒之後，仍不能戒除，此後自八十九年
    二月一日起，至同年十月三十一日止，被告又再非法施用第一、二級毒品，並經
    台灣彰化地方法院以該院八十九年度訴字第三八七號刑事判決，分別判處有期徒
    刑一年、十月，並定其應執行之刑為有期徒刑一年八月確定，此有被告上開前科
    紀錄表及台灣彰化地方法院以該院八十九年度訴字第三八七號刑事判決書附卷可
    稽。被告應係施用毒癮日增，所費不貲，才起意販賣毒品海洛因，因其其所得利
    益尚屬有限，且販賣之次數只有五次，販賣時間尚非長久，尚非屬毒販之大、中
    盤商，衡以毒品危害防制條例第四條第一項之法定本刑為死刑、無期徒刑，觀諸
    被告上開犯罪情狀，倘科以被告上開法定最低之刑，實嫌過重，其此部分之犯罪
    情狀，在客觀上尚足以引起憫恕，爰依刑法第五十九條之規定，酌量減輕其刑。
    被告上開刑罰加重、減輕事由，並先加（惟均依法不得加重）後減之。被告販賣
    毒品海洛因之所得三萬元，依據毒品危害防治條例第十九條第一項之規定，應予
    沒收，如全部或一部不能沒收時，以其財產抵償之。又扣案之海洛因二十一包（
    合計淨重六二．三○公克）、摻有海洛因之香煙五支，均應依照毒品危害防治條
    例第十八條第一項之規定，沒收銷燬之。扣案之電動研磨機一組、電子磅秤一台
    、0000000000號行動電話一支、塑膠分裝袋二大包（內共有小夾鏈袋
    四百七十三個）、白粉一包（即葡萄糖，淨重七三．九八公克），均係被告所有
    並供其販賣第一級毒品海洛因所用之物，均應依照毒品危害防治條例第十九條第
    一項之規定，宣告沒收。至於扣案之另外一支行動電話、記事簿二本（依其記載
    內容，並無法證明與被告販賣海洛因有關），均查無事證足以證明此與被告販賣
    毒品海洛因有關，爰不為沒收之諭知。扣案之現金三萬二千二百元，因無積極之
    事證足以證明此係被告販賣毒品海洛因所得之財物，亦乏沒收之依據，爰亦不為
    沒收之諭知。另依據證人丙○○警訊所供，綽號「阿文」之不詳姓名男子，雖有
    介紹丙○○向被告購買海洛因，惟本案尚乏積極之證據足以證明其與被告有共同
    販賣海洛因之犯意聯絡及行為分擔，綽號「阿文」之不詳姓名男子應僅對被告販
    賣海洛因之行為施加助力而為幫助犯，併此敘明。
四、本案公訴人雖又指訴被告自不詳時間起，至八十九年十一月二十九日止，連續多
    次向彰化市綽號「阿泉」之不詳姓名男子購入海洛因之後，即以研磨機絞碎，再
    以一比一之比例混合葡萄糖，加以分裝袋依大小分裝後，每次以每包一千至一萬
    元不等之價格販賣予不特定之人施用，因認被告此部分所為，亦犯有毒品危害防
    制條例第四條第一項之販賣第一級毒品罪等情。惟被告矢口否認其有公訴人此部
    分所指訴之犯行。經查，公訴人此部分之指訴，係以被告之警訊供詞，為其依據
    。惟被告之自白，不得作為有罪判決之唯一依據，仍應調查其他必要之證據，以
    察其是否與事實相符，此於刑事訴訟法第一百五十六條第二項定有明文。本案除
    證人丙○○曾經指證曾於前開時、地，向被告購買海洛因，並經本院就被告此部
    分所犯，予以論罪科刑之外，別無他人指證曾向被告購買毒品海洛因。被告嗣又
    否認上開警訊所供為真實，已難僅依其警訊自白，遽入於罪。況司法警察訊問被
    告，除有急迫情形且經記明筆錄者外，應全程連續錄音，此於刑事訴訟法第一百
    條之一第一項及同法第一百條之二定有明文。上開刑事訴訟法之規定，旨在擔保
    被告自白之任意性與真實性。所謂之「全程連續錄音」，自係指應在「訊問」被
    告之時，應全程連續錄音而言。本案記錄被告警訊筆錄之警員己○○，既於原審
    及本院訊問時，均證實：蔡文作員警訊問被告之時，並未錄音，係其先依訊問內
    容打字作好筆錄之後，給被告確認，再到比較安靜之地方錄音等情（見原審卷宗
    第三一頁，及本院卷宗第六一頁），且己○○警員所稱之：「電腦製作筆錄較慢
    」，或「現場有多組訊問，如果直接錄音效果會很差」各情，如何可以認定係屬
    急迫情形，亦未經記明筆錄，被告之上開警訊筆錄，自有違反上開刑事訴訟法規
    定之瑕疵。參酌上情，本院認尚不得依據被告之上開警訊筆錄，認定被告尚有於
    前開時間，多次販賣海洛因給不特定之人施用之犯行。此外，本案復查無積極之
    證據足以證明被告有公訴人此部分所指訴之犯行，被告此部分之犯罪應屬不能證
    明。因公訴人認此部分與被告前開論罪科刑部分，有連續犯之關係，為裁判上一
    罪，爰不就此另為被告無罪之諭知，併此敘明。
五、原審判決就被告前開所犯，予以論罪科刑，固非無見，惟本案被告除販賣海洛因
    給丙○○之外，尚乏積極之事證足以證明被告尚有多次販賣海洛因給不特定之人
    施用，原審判決為此項認定，尚有未合。又扣案之電動研磨機一組、電子磅秤一
    台、0000000000號行動電話一支、塑膠分裝袋二大包（內共有小夾鏈
    袋四百七十三個）、白粉一包（即葡萄糖，淨重七三．九八公克），均係被告所
    有並供其販賣第一級毒品海洛因所用之物，均應依照毒品危害防治條例第十九條
    第一項之規定，宣告沒收，原審判決認應依照刑法第三十八條第一項第二款之規
    定宣告沒收，且將扣案另外一支無法證明與被告販賣毒品海洛因有關行動電話、
    及無法證明係被告販賣毒品海洛因所得之現金三萬二千二百元亦宣告沒收，亦有
    未合。是本案被告上訴否認犯罪雖無理由，但原審判決既有上開可議之處，即屬
    無可維持，自應由本院將原審判決撤銷改判。爰審酌被告之品行、犯罪動機、非
    法販賣海洛因五次之犯罪情節、所生危害、及犯罪後態度等一切犯罪情狀，量處
    有期徒刑十五年。依被告之犯罪性質，本院認有宣告褫奪公權之必要，爰併為褫
    奪公權八年之宣告。被告販賣毒品所得之三萬元依法沒收，如全部或一部不能沒
    收時，以其財產抵償之；扣案之海洛因二十一包（合計淨重六二．三○公克）、
    摻有海洛因之香煙五支均沒收銷燬之；扣案之電動研磨機一組、電子磅秤一台、
    0000000000號行動電話一支、塑膠分裝袋二大包（內共有小夾鏈袋四
    百七十三個）、及白粉一包（即葡萄糖，淨重七三．九八公克），亦均依法宣告
    沒收。
六、據上論斷，應依刑事訴訟法第三百六十九條第一項前段、第三百六十四條、第二
    百九十九條第一項前段、毒品危害防制條例第四條第一項、第十八條第一項前段
    、第十九條第一項，刑法第十一條前段、第五十六條、第四十七條、第五十九條
    、第三十七條第二項，判決如主文。
本案經檢察官甲○○到庭執行職務。
中      華      民      國      九十一   年       四      月    二十四  日
                                  臺灣高等法院臺中分院刑事第三庭
                                        審判長法  官  陳  朱  貴
                                              法  官  胡  忠  文
                                              法  官  廖  柏  基
右正本證明與原本無異。
如不服本判決應於收受送達後十日內向本院提出上訴書狀，其未敘述上訴之理由者並
得於提起上訴後十日內向本院補提理由書（均須按他造當事人之人數附繕本）。
                                              書記官  詹  錫  朋
中      華      民      國      九十一   年       四      月    二十五  日
附錄條文：
毒品危害防制條例第四條第一項：
製造、運輸、販賣第一級毒品者，處死刑或無期徒刑；處無期徒刑者，得併科新臺幣
一千萬元以下罰金。
                                                                        Ｉ
